# 企业购买软件分期付款怎么入账，怎么进行摊销

提问人：闲 云浪子影渡 时间：2022-09-07 19:02:26
陈老师，我们公司购买ERP软件总价 100 万，然后我们是分期付款，软件交付（软件开始使用）第一次付款是 50 万入无形资产，同时当月进行摊销，隔一年后付第二笔 30 万，单列入新无形资产 30 万，当月进行摊销，再隔一年付了尾款，又单独入新无形资产 20 万，当月进行摊销。这种情况如何处理

回答人：chenyiwei
应在软件达到预定可使用状态时，按照会同约定的全价（包含尚未支付的部分）作为无形资产价值入账，未付的款项确认为负债，不应随着付款进度逐步确认无形资产。
如果该系统是分期上线，不同批次的付款对应的是不同的上线模块，则可以随着模块上线将对应的价款确认为无形资产，即根据上线进度分期确认。